fi: Peukalokahvan profiili: Luoti; Kovera; Kupera; Kupumainen; Tasainen; Hybridi; Kohopisteet; Sileä; Teksturoitu; Muu
ro-RO: Profil de prindere pentru degetul mare: De tip glonț; Concav; Convexă; Bombat; Plată; Hibrid; Cu puncte în relief; Netedă; Texturat; Altele
bg-BG: Профил на захвата за палец: Куршум; Вдлъбнат; Изпъкнала; Куполовиден; Плосък; Хибрид; Изпъкнали точки; Гладка; Текстурирана; Други
th: โปรไฟล์ที่จับนิ้วหัวแม่มือ: กระสุน; เว้า; โค้งนูน; โดม; ราบ; ไฮบริด; จุดนูน; เรียบ; มีพื้นผิว; อื่นๆ
sk-SK: Profil úchytky na palec: Malá valcovitá; Konkávny; Konvexný; Klenutý; Rovný; Hybridný; Vystupujúce bodky; Hladký; Štruktúrovaný; Iné
nl: Profiel duimgreep: Bullet; Concaaf; Convex; Bolvormig; Vlak; Hybride; Verhoogde stippen; Glad; Getextureerd; Andere
da: Tommelfingergrebsprofil: Kugle; Konkav; Konveks; Hvælvet; Flad; Hybrid; Hævede prikker; Glat; Tekstureret; Andet
nb: Tommelgrepsprofil: Kule; Konkav; Konveks; Kuppelformet; Flat; Hybrid; Opphøyde prikker; Glatt; Teksturert; Annet
hr-HR: Profil hvataljke za palac: U obliku metka; Konkavan; Konveksan; Kupolast; Ravna; Hibridni; Podignute točke; Glatka; Teksturirani; Ostalo
lt-LT: Nykščio laikiklių profilis: Kulkos formos; Įgaubtas; Įgaubta; Kupoliškas; Plokščia; Hibridinė; Iškilūs taškai; Glotnus; Tekstūruotos; Kita
zh-TW: 拇指握把輪廓: 子彈; 凹面; 凸面; 圓頂型; 平坦; 混合; 凸點; 光滑; 紋理; 其他
pl: Profil nakładki na kciuk: jednorazowo; Wklęsły; Wypukłe; Kopułowy; Płaski; Hybrydowy; Wypukłe kropki; Gładki; Teksturowany; Inne
es: Perfil del agarre para pulgar: Viñeta; Cóncavo; Convexo; Abovedado; Puro; Híbrido; Puntos en relieve; Suave; Texturizado; Otros
zh-CN: 拇指握把轮廓: 子弹; 凹形; 凸面; 圆顶形; 扁平的; 混合; 凸点; 光滑; 表面有纹理; 其他
sl-SI: Profil oprijema za palec: Cilindrična; Vbočen; Konveksno; Kupolast; Ploščata; Hibridni; Dvignjene pike; Gladka; Teksturiran; Drugo
vi: Cấu hình núm bấm: Đạn; Lõm; Lồi; Hình vòm; Phẳng; Kết hợp; Chấm nổi; Nhẵn; Có họa tiết; Khác
fr: Profil des capuchons de joystick: Balle; Concave; Convexe; Bombé; Plate; Hybride; Points en relief; Lisse; Texturé; Autre
cs: Profil úchopu palce: Kulová; Konkávní; Konvexní; Klenutý; Plochý; Hybridní; Vystupující body; Hladký; Strukturovaná; Jiné
de: Daumengriff-Profil: Kugel; Konkav; Konvex; Gewölbt; Flach; Hybrid; Erhabene Punkte; Glatt; Texturiert; Sonstiges
sv: Tumgreppsprofil: Kula; Konkav; Konvex; Kupolformad; Platt; Hybrid; Upphöjda punkter; Slät; Texturerad; Övrigt
ja: サムグリッププロファイル: 弾丸; 凹型; 凸型; ドーム型; フラット; ハイブリッド; 浮き出しドット; スムース; テクスチャ加工; その他
ko: 엄지 그립 프로필: 불릿; 오목형; 볼록한; 돔형; 플랫; 하이브리드; 돌기형; 매끄러운; 질감이 있는; 기타
el: Προφίλ λαβής αντίχειρα: Με σχήμα μυτερού κώνου; Κοίλο; Κυρτό; Θολωτό; Επίπεδη; Υβριδικό; Ανάγλυφες κουκκίδες; Ήπια; Με υφή; Άλλο
pt-BR: Perfil da empunhadura: Marcador; Côncavo; Convexo; Abaulado; Plana; Híbrido; Pontos elevados; Suave; Texturizado; Outro
pt-PT: Perfil da empunhadura: Ponto; Côncavo; Convexo; Abobadado; Plano; Híbrido; Pontos em relevo; Macio; Texturizado; Outro
tr: Başparmak tutuş profili: Kurşun; İçbükey; Dışbükey; Kubbeli; Düz; Hibrit; Kabartmalı noktalar; Pürüzsüz; Dokulu; Diğer
ru: Профиль накладки для большого пальца: Конус; Вогнутый; Выпуклый; Куполообразный; Плоский; Гибридные; Выступающие точки; Гладкий; Текстурный; Другой
en: Thumb grip profile: Bullet; Concave; Convex; Domed; Flat; Hybrid; Raised dots; Smooth; Textured; Other
hu: Hüvelykujjmarkolat profilja: Golyó; Homorú; Konvex; Kupolás; Lapos; Hibrid; Kiálló pontok; Sima; Mintázott; Egyéb
it: Profilo dell'impugnatura per pollice: Proiettile; Concavo; Convessa; A cupola; Piatto; Ibrido; Punti in rilievo; Liscio; Strutturato; Altro